臺灣臺北地方法院刑事判決　　　　　　　99年度易字第2976號
公　訴　人　臺灣臺北地方法院檢察署檢察官
被　　　告　林詠澄
上列被告因詐欺案件，經檢察官提起公訴（99年度偵字第17820
號），被告於審理時就被訴事實為有罪之陳述，經本院合議庭裁
定由受命法官獨任進行簡式審判程序，本院判決如下：
    主  文
林詠澄犯詐欺取財罪，處有期徒刑參月。又犯詐欺取財罪，處有
期徒刑柒月。應執行有期徒刑捌月。
    事  實
一、林詠澄於民國99年4月間，獲悉楊中柳曾因女兒滯留國外不
    願回國而苦惱，竟趁此機會，意圖為自己不法之所有：(一)先
    於99年4月2日某時許，在宜蘭縣羅東鎮○○路某處，向楊中
    柳誆稱其女兒因被鬼纏身，需做法以消災解厄，致楊中柳陷
    於錯誤，依林詠澄指示前往郵局更換新臺幣（下同）1元、5
    元、10元及50元銅板，共計1萬3,500元，均交付林詠澄；(二)
    復於同年4月2日後某日，另向楊中柳謊稱，因邀請西藏喇嘛
    為楊中柳女兒舉辦法會已支付相關費用等語，使楊中柳陷於
    錯誤，於同月13日下午4時40分許，在臺北市○○路○段280
    號之國泰醫院前，交付現金10萬元與林詠澄；再於同月15日
    下午2時30分許，偕同楊中柳前往臺北市信義區○○○路○段
    293號之華南銀行松山分行，由楊中柳臨櫃自該行00000000
    000000號帳戶提領30萬元後，交由林詠澄當場轉匯20萬元至
    不知情之李振輝設於合作金庫商業銀行（下稱合庫銀行）玉
    成分行0000000000000號帳戶，做為清償林詠澄積欠李振輝
    之哥哥李振琪之欠款；轉匯10萬元至不知情之李正秋設於中
    國信託商業銀行（下稱中國信託）丹鳳分行0000000000 00
    號帳戶，清償林詠澄對李正秋之欠款。
    嗣楊中柳察覺有異，報警始查知上情。
二、案經楊中柳告訴暨臺北市政府警察局信義分局報告，由臺灣
    臺北地方法院檢察署檢察官偵查起訴。
    理  由
一、按被告以外之人於審判外之言詞或書面陳述，除法律有規定
    者外，不得作為證據，刑事訴訟法第159條第1項定有明文；
    復按被告以外之人於偵查中向檢察官所為之陳述，除顯有不
    可信之情況者外，得為證據，同法第159條之1第2項亦有規
    定；另按被告以外之人於審判外之陳述，雖不符前四條之規
    定，而經當事人於審判程序同意作為證據，法院審酌該言詞
    陳述或書面陳述作成時之情況，認為適當者，亦得為證據；
    當事人、代理人或辯護人於法院調查證據時，知有第159 條
    第1項不得為證據之情形，而未於言詞辯論終結前聲明異議
    者，視為有前項之同意；同法第159條之5規定甚明。本案所
    據以認定被告林詠澄犯罪事實之證據，其中部分屬傳聞證據
    ，因公訴人、被告於本院言詞辯論終結前均未對其證據能力
    聲明異議，本院認該等傳聞證據作成之情況亦無不當之情形
    ，依刑事訴訟法第159條之5規定，該等傳聞證據均具備證據
    能力，合先敘明。
二、前揭事實，業據被告林詠澄於本院審理時坦承不諱（本院卷
    第71頁背面），核與證人即告訴人楊中柳於警詢及偵查中、
    李振輝、李振琪、李正秋於警詢中所證述情節大致相符。此
    外，並有告訴人之華南銀行松山分行前述帳戶交易明細、合
    庫銀行玉成分行99年5月合金玉存字第0990001666號函暨李
    振輝上揭帳戶開戶資料及交易明細、中國信託99年5月4日中
    信銀字第09922271205672號函暨李正秋前揭帳戶開戶資料及
    交易明細等附卷可稽，足認被告前揭任意性自白確與事實相
    符。本件事證明確，被告犯行堪予認定，應依法論科。
三、核被告所為，係犯刑法第339條第1項之詐欺取財罪。被告所
    犯如事實欄一(一)、(二)2次詐欺取財犯行，犯意各別、行為互
    異，應分論併罰之。被告就事實欄一(二)部份之犯行，係被告
    利用同一犯罪機會，對告訴人為詐欺犯行，雖分別詐得10萬
    元、30萬元之金額，但各行為獨立性極為薄弱，在刑法評價
    上，應視為依詐欺行為之數個舉動之接續施行，屬接續犯，
    應論以包括一罪。爰審酌被告前於84年間因懲治盜匪條例及
    詐欺案件，經本院以84年訴字第833號判處有期徒刑7年3月
    、5 月確定；又因偽造有價證券案件，經臺灣高等法院以83
    年上訴字第7000號判決判處有期徒刑1年8月確定；上揭3罪
    經定其應執行刑為有期徒刑9年，嗣於84年8月7日入監執行
    ，迄87年12月24日縮短刑期假釋出監並付保護管束，於93年
    3月2日保護管束期滿，未經撤銷假釋，所餘未執行之刑，已
    以執行論，視為執行完畢。又於97年間，因幫助詐欺罪，經
    臺灣板橋地方法院判處有期徒刑3月。於96年11月至97年6月
    間，因詐欺罪，經本院判處有期徒刑5月。前述2罪，經本院
    以99年度聲字第1838號裁定定應執行刑8月等前科記錄（均
    未構成累犯），有臺灣高等法院被告前案記錄表、臺灣板橋
    地方法院98年簡字第5340號判決、本院98年度簡字第3867號
    判決、99年度聲字第1838號裁定等在卷可參。犯罪之動機係
    因一時貪念，利用他人家庭關係不睦之機會，假借玄學、宗
    教之詐術，使人陷於錯誤之手段，被害人被騙四十餘萬之財
    產，犯罪後尚知坦認犯行，然迄今無法賠償被害人損失，及
    從事電視旅遊節目拍攝、書籍出版之職業狀況、與母親、哥
    哥同住，目前單身，有1年幼子女之家庭依附狀況等一切情
    狀，判處如主文所示之刑，並定其應執行刑，以示懲儆。
據上論斷，應依刑事訴訟法第273條之1第1項、第299條第1項前
段，刑法第339條第1項，判決如主文。
本案經檢察官李蕙如到庭執行職務。
中    華    民    國   100    年    7     月    1    日
                  刑事第十庭    法  官  蔡坤湖
如不服本判決應於收受送達後10日內向本院提出上訴書狀，並應
敘述具體理由；其未敘述上訴理由者，應於上訴期間屆滿後20日
內向本院補提理由書（均須按他造當事人之人數附繕）「切勿逕
送上級法院」。
                                書記官  彭自青
中    華    民    國   100    年    7     月    1     日
附錄本案論罪科刑法條全文
中華民國刑法第339條
意圖為自己或第三人不法之所有，以詐術使人將本人或第三人之
物交付者，處五年以下有期徒刑、拘役或科或併科一千元以下罰
金。
以前項方法得財產上不法之利益或使第三人得之者，亦同。
前二項之未遂犯罰之。